臺灣臺中地方法院民事裁定
111年度豐簡字第497號
原      告  洪恒頴  
訴訟代理人  練家雄律師
複代理人    郭庭妤律師
訴訟代理人  黎氏秋娥
            洪懷婷  
被      告  黃秀春  

訴訟代理人  楊銷樺律師
            潘彥瑾律師
上列當事人間請求返還借名登記不動產事件，本院裁定如下：
    主  文
原告應於收受本裁定後7日內，補繳第一審裁判費新臺幣72,600
元，逾期未繳，即駁回其訴。
    理  由
一、按訴訟標的之價額，由法院核定；核定訴訟標的之價額，以
    起訴時之交易價額為準；無交易價額者，以原告就訴訟標的
    所有之利益為準；以一訴主張數項標的者，其價額合併計算
    之，民事訴訟法第77條之1第1項、第2項、第77條之2第1項
    前段、第2項分別定有明文。又公同共有人中之一人或數人
    本於公同共有債權，起訴請求債務人向全體公同共有人為給
    付，非僅為自己利益為請求，自應以公同共有債權之全部，
    計算其訴訟標的之價額（最高法院106年度台抗字第471號、
    107年度台抗字第98號、108年度台聲字第1609號裁定意旨參
    照）。
二、經查，本件原告訴之聲明第一項係請求被告應將潭子區東寶
    二段636、637地號土地，及其上門牌號碼臺中市○○區○○路0
    段000號建物（下稱系爭建物）之所有權移轉登記予被繼承
    人洪基萬之全體繼承人洪國川、洪恒穎、洪瓊珍、洪恒嶽、
    黃秀春公同共有，核原告係基於因繼承而公同共有之返還借
    名登記財產請求權此公同共有債權，請求被告向全體公同共
    有人為給付，並非僅為自己利益而為請求，如獲勝訴判決，
    所行使之公同共有債權即獲全部滿足，是其訴訟標的之價額
    ，不能僅按起訴之繼承人應繼分比例計算，而應以公同共有
    債權之全部價額計算之。是此部分訴訟標的價額核定為臺幣
    （下同）8,631,393元【計算式：｛（原告請求移轉之土地面
    積依原告所提土地登記謄本記載公告土地現值）＋系爭建物
    課稅現值｝＝｛（38,900×101.45）＋（38,097×114.93）＋306,5
    00｝＝3,946,405＋4,378,488＋306,500＝8,631,393，元以下四
    捨五入】；訴之聲明第二項係請求被告應給付12,300,000元
    予全體繼承人洪國川、洪恒穎、洪瓊珍、洪恒嶽、黃秀春公
    同共有。綜上，本件訴訟標的價額合併計算後為20,931,393
    元（計算式：8,631,393元＋12,300,000元＝20,931,393元）
    ，應徵第一審裁判費196,272元，扣除原告前已繳納裁判費1
    23,672元外，原告尚應補繳72,600元。茲依民事訴訟法第24
    9條第1項但書之規定，命原告於收受本裁定送達後7日內向
    本院繳納，逾期不繳即駁回原告之訴。
中　　華　　民　　國　　111 　年　　8 　　月　　8 　　日
                  豐原簡易庭  法  官  廖弼妍
如對本裁定關於訴訟標的價額之核定部分不服，應於送達後10日
內，向本院提出抗告狀表明抗告理由，如於本裁定宣示後送達前
提起抗告者，應於裁定送達後10日內補提抗告理由書（須附繕本
），並繳納新臺幣1,000元之裁判費；其餘命繳裁判費部分，不
得抗告。
以上為正本係照原本作成。
中　　華　　民　　國　　111 　年　　8 　　月　　8 　　日
                              書記官  陳貴卿